【裁判字號】    89,易,3643
【裁判日期】    891107
【裁判案由】    竊盜
【裁判全文】
臺灣板橋地方法院刑事判決                        八十九年度易字第三六四三號
    公  訴  人  臺灣板橋地方法院檢察署檢察官
    被      告  甲○○
                丙○○
右列被告因竊盜案件，經檢察官提起公訴（八十九年度偵字第一五二九０號），本院
判決如左：
    主  文
甲○○共同攜帶兇器竊盜，未遂，處有期徒刑參月，緩刑貳年。
丙○○共同攜帶兇器竊盜，未遂，處有期徒刑肆月，緩刑參年。
一字起子壹把沒收。
    事  實
一、甲○○、丙○○基於意圖為自己不法所有之犯意聯絡，於民國八十九年八月九日
    上午三時五分許，在臺北縣土城市○○路○段三六五號前，見四下無人，認有機
    可趁，由甲○○持石塊將戊○○所有車牌號碼ＡＧ─六五一一號之自小客車右後
    車窗之玻璃砸破後（毀損部分既未據告訴，亦未據起訴），二人先離開現場三十
    分鐘左右，因未被發現，遂再返回上址，由丙○○伸手進入車內將車門打開，二
    人進入該車後，旋由丙○○破壞方向盤下方線路，並持其所有，客觀上足以危害
    人身體、生命安全足供兇器使用之一字起子撬開龍頭鎖以發動汽車，甲○○則迅
    速打開車內手套箱搜尋財物。惟因未搜獲任何財物，甲○○即作罷而先下車欲離
    去，丙○○則仍繼續在駕駛座上試行發動車輛，後甲○○因疏將行動電話置於上
    開汽車內，折返車內取回時，適見警前來，二人隨即分二方向逃逸，惟甲○○仍
    為警攔阻查獲，丙○○則乘隙逃逸，二人竊盜犯行因之未能得逞。
二、案經臺北縣警察局土城分局移送臺灣板橋地方法院檢察署檢察官偵查起訴。
    理  由
一、右揭犯罪事實，業據被告甲○○迭於警偵訊及本院八十九年十月三十一日審理中
    供認不諱，而車牌號碼ＡＧ─六五一一號之自小客車係戊○○所有，戊○○於八
    十九年八月九日上午三時零五分後經警通知，始悉其上揭車輛遭竊乙節，亦據被
    害人戊○○於警訊中指陳明確，並有臺北縣警察局贓物認領保管單、車籍作業系
    統─查詢認可資料各乙件在卷可憑（詳見偵查卷第七頁、第八頁及第十三頁）。
    至訊據被告丙○○雖否認前揭犯行，並辯稱：未與甲○○同往云云。惟查被告丙○○係與甲○○於前揭時地，共同以前揭手法實施竊盜犯行之人乙節，非但據被
    告甲○○於警訊中指認被告丙○○之駕照無誤，且於移送檢察官偵訊時，仍供承
    如一，而觀諸甲○○與丙○○係在軍中之同僚，並無仇隙，此據被告二人於本院
    八十九年十月十七日訊問中一致供承屬實，則甲○○既無誤認之可能，亦無誣陷
    被告丙○○之必要。至被告甲○○於本院八十九年十月十七日初次訊問時，固翻
    異警偵訊所言，謂與其一起竊車者，並非丙○○，而係另名叫「阿輝」之真實姓
    名年籍不詳之人云云。然按，經本院質諸被告甲○○如何認識「阿輝」時，其稱
    ：我不會講云云，復再訊之既不知如何認識，怎會跟他去偷？如何偷？如何聯絡
    ？，亦曰：我忘記如何認識他，都是他來找我，他之前有一個行動電話，等我被
    抓出來再找他，就找不到云云，而再詢以與「阿輝」認識多久時，復稱：約二星
    期云云。則被告既與「阿輝」僅相識二星期之久，依其年僅二十一歲，焉有如此
    善忘，就僅相識二星期之人無從記憶係如何認識者？再依其所言，其顯對「阿輝
    」之人不甚了瞭，甚且不知該人之行蹤，則其何以無故與之共同行竊？從而究有
    無另名「阿輝」之人，洵非無疑。復者甲○○本住台中，本案發生前，其由台中
    北上尋覓工作，暫住台北縣蘆洲市華園旅社，其有與被告丙○○連絡，欲託丙○○代找工作，因土城很多工業區，比較好找工作等節，為甲○○所供明，然經本
    院以上情質諸被告丙○○時，其卻謂：「我有一天打電話給他，他說在這裡，然
    後就把電話掛掉了」「（知否他上來台北做什麼事？）不知道」「（他有無說他
    要找工作？）之前我們曾經一起工作，約今年六月份時在萬華」「（他有無叫你
    幫他找工作？）沒有，因我們在萬華一起工作沒幾天就沒有再聯絡」云云，顯見
    丙○○就於八十九年六月份後，有無與甲○○連絡過乙節，先後陳述已有互歧，
    再依丙○○所述其與甲○○曾一起工作之情，甲○○北上之目的既係為尋找工作
    ，其所稱北上後與丙○○連絡託丙○○代尋工作乙事，應較符常情，則丙○○所
    稱甲○○未託其找工作，不知甲○○北上之目的云云，容難置信，而其心虛之情
    亦可見一般。次者被告甲○○雖稱其於警訊時，因警察一直要伊說出與伊一起犯
    案之人之姓名，正好丙○○打電話給伊，伊就說是丙○○等語，然甲○○經警查
    獲，於警局製作筆錄時，雖有攜帶行動電話，且在製作當中電話有響過，但警員
    均未讓他接等情，業據證人即製作筆錄之警員乙○○於本院八十九年十月三十一
    日審理中證述無訛，且被告甲○○於同日審理中亦自承：在製作筆錄時，響了幾
    聲沒有接就被關掉了等語在卷，故吳源恆前揭所云係因丙○○適來電，伊始謂與
    其一起犯案之人為丙○○云云，顯與實情有間彰彰至明。凡此俱證被告甲○○於
    本院八十九年十月十七日訊問時所翻異之供，應為事後迴護之詞，實不足據為被
    告丙○○有利之認定。且由此反益徵甲○○指認丙○○為共同行竊之人，並非隨
    意誣攀，否則何有於本院初訊時即予迴護之理。另被告丙○○固亦以伊該期間都
    在鶯歌工作等語置辯，惟觀以證人即與被告丙○○共同工作之友人丁○○於本院
    審理中證稱：「七月中旬時我與丙○○去鶯歌工作，回來時我就送他回家，我再
    回去休息。我們都是八、九時出門，在鶯歌住二、三天再回家，每次回到家都是
    凌晨十二時過後，有時是十二時，就是凌晨十二時到一時之間。」「（八月九日
    凌晨你們在哪裡？）不記得，很久了。是否在鶯歌也不確定。我們是幫朋友送貨
    ，送布料。約一星期會拿幾千元給我們。一星期中每天都要去，住二、三天之後
    會回來土城住一晚再回去。」等語，顯見被告丙○○縱使自七月中旬起即至鶯歌
    工作，但於每星期中仍會返回土城住處一次；再八十九年八月九日凌晨丙○○是
    否在鶯歌，非但證人丁○○證述不記得，即被告丙○○亦謂不確定，是被告丙○○自難執此為其不在場之證明。綜上所述，被告丙○○所辯，無非事後委責之詞
    ，難以採信。罪證明確，被告二人犯行堪予認定。
二、按被告丙○○所使用供其與被告甲○○共同竊盜之一字起子雖未扣案，然其既可
    用以撬開汽車龍頭鎖，當足以危害人之身體、生命安全，應屬兇器無誤。又被告
    二人業已著手搜尋財物，及著手撬開龍頭鎖，惟尚未得逞，故核被告甲○○、丙○○二人前揭所為，係犯刑法第三百二十一條第二項、第一項第三款攜帶兇器竊
    盜未遂罪。被告二人間，有犯意聯絡及行為分擔，為共同正犯。又被告二人竊盜
    未遂，併依刑法第二十六條規定，按既遂犯之刑減輕之。爰審酌被告二人各自犯
    罪動機、目的、犯罪手段及被告甲○○坦承犯行，態度良好，被告丙○○迄仍卸
    詞否認，態度非佳等一切情狀，分別量處如主文所示之刑。又被告二人前均未曾
    受有期徒刑以上刑之宣告，有臺灣高等法院檢察署刑案紀錄簡覆表及本院被告全
    國前案紀錄表各乙份在卷足憑，其等因一時失慮，致罹本件犯行，經此偵審程序
    ，當知警惕，應無再犯之虞，爰各併為宣告甲○○緩刑二年、丙○○緩刑三年，
    以勵自新。至一字起子乙把，係被告丙○○所有供與甲○○共同犯罪所用之物，
    茲如前述，雖未據扣案，但無證據證明業已滅失，爰依法宣告沒收。
據上論斷，應依刑事訴訟法第二百九十九條第一項前段，刑法二十八條、第三百二十
一條第二項、第一項第三款、第七十四條第一款、第三十八條第一項第二款，判決如
主文。
本案經檢察官郭緯中到庭執行職務。
中      華      民      國    八十九    年     十一     月      七      日
                                      臺灣板橋地方法院刑事第四庭
                                          法  官  許仕楓
右正本證明與原本無異。
如不服本判決，應於判決送達後十日內向本院提出上訴狀 (應附繕本) ，上訴於
臺灣高等法院。
                                          書記官  鄔維玲
中      華      民      國      八十九      年    十一    月     八     日
附錄本案論罪科刑法條全文
刑法第三百二十一條
犯竊盜罪而有左列情形之一者，處六月以上五年以下有期徒刑：
一、於夜間侵入住宅或有人居住之建築物、船艦或隱匿其內而犯之者。
二、毀越門扇、牆垣或其他安全設備而犯之者。
三、攜帶兇器而犯之者。
四、結夥三人以上而犯之者。
五、乘火災、水災或其他災害之際而犯之者。
六、在車站或埠頭而犯之者。
前項之未遂犯罰之。


司法院資訊處製作；財團法人民間司法改革基金會備份。
